臺灣高雄地方法院刑事判決　　　　　　　　　　　　　九十三年度交易字第六九號
　　公　訴　人　臺灣高雄地方法院檢察署檢察官
　　被　　　告　乙○○
　　選任辯護人　吳玉豐
　　　　　　　　趙建華
右列被告因過失致死案件，經檢察官提起公訴（九十二年度偵字第一六六八五號），
並經本院合議庭裁定改由受命法官依簡式審判程序審理，本院判決如左：
    主  文
乙○○因過失致人於死，處有期徒刑肆月，如易科罰金，以參佰元折算壹日，緩刑貳
年。
    事  實
一、乙○○考領有普通小型車之駕駛執照，於民國九十二年七月二十八日下午七時許
    ，駕駛車牌號碼ＲＯ－七四一九號（起訴書誤載為ＲＯ－四七一九）自用小客車
    ，沿高雄縣路竹鄉○○路六二一巷由東往西方向行駛，行經該巷與大社路之交岔
    路口處欲左轉大社路往南行駛時，原應注意汽車行駛時，車輛行至無號誌之交岔
    路口，支線道車應暫停讓幹線道車先行，及應注意車前狀況，並隨時採取必要之
    安全措施，以避免危險之發生，而依當時天候晴、夜間有照明，路面乾燥、無缺
    陷及障礙物、視距良好之情形，且依其智識及能力，並無不能注意之情事，乙○
    ○竟於駕車行經上開交岔路口時，未留意車前狀況及暫停讓幹線道之車輛先行，
    即貿然左轉大社路往南行駛，適有王國慶酒後駕駛車牌號碼ＯＭＮ－五三一號重
    型機車，沿大社路由南往北方向行駛通過上開交岔路口，亦未注意車前狀況，乙
    ○○所駕車輛之右前保險桿因而直接擦撞到王國慶所駕之機車，致王國慶人車倒
    地，造成其受有右側血胸併第二至六根肋骨骨折、低血容性休克、雙側硬腦膜下
    出血、右側頭顱骨骨折及右側鎖骨骨折之傷害，經送醫急救後，仍因傷重而於同
    年七月二十九日上午十一時許不治死亡。乙○○於肇事後即主動報警處理，於未
    被有偵查犯罪職權之機關或公務員發覺前，即向前來現場處理之員警坦承其為駕
    車肇事之人而自首犯罪，嗣並接受裁判。
二、案經被害人王國慶之妻甲○○訴由高雄縣政府警察局湖內分局報請臺灣高雄地方
    法院檢察署檢察官偵查起訴。
    理  由
一、本件被告乙○○所犯係死刑、無期徒刑、最輕本刑為三年以上有期徒刑以外之罪
    ，其於準備程序中就被訴事實為有罪之陳述，經法官告知簡式審判程序之旨，並
    聽取公訴人、被告及辯護人之意見後，認為適宜由受命法官獨任進行簡式審判程
    序，爰依刑事訴訟法第二百七十三條之一第一項規定，裁定由受命法官獨任進行
    審判程序，合先敘明。
二、訊據被告對於右揭時地因過失肇事致被害人死亡之事實供認不諱，核與被害人家
    屬甲○○於偵查中指訴之情節相符，並有高雄縣政府警察局道路交通事故調查報
    告表、道路交通事故現場圖、事故現場蒐證相片十二張附卷可資佐證。而被害人
    王國慶確因本件車禍，受有右側血胸併第二至六根肋骨骨折、低血容性休克、雙
    側硬腦膜下出血、右側頭顱骨骨折及右側鎖骨骨折之傷害，經送醫急救後，仍因
    傷重而於同年七月二十九日上午十一時許不治死亡之事實，有國立成功大學醫學
    院附設醫院診斷證明書在卷可憑，復經臺灣高雄地方法院檢察署檢察官督同法醫
    師相驗屬實，並製有相驗結果報告、勘驗筆錄及相驗屍體證明書附卷可稽。
三、按汽車行駛時，車輛行至無號誌或號誌故障而無交通警察指揮之交岔路口，支線
    道車應暫停讓幹線道車先行；且駕駛人應注意車前狀況，並隨時採取必要之安全
    措施，道路交通安全規則第一百零二條第一項第二款、第九十四條第三項分別定
    有明文。被告係考領有普通小型車駕照之駕駛人，有其駕駛執照影本在卷無訛，
    其對於上開規定理應知之甚詳，且依當時之現場情況及其智識能力復無不能注意
    之情事，詎被告駕車行經上開交岔路口，竟疏未注意車前狀況及暫停讓幹線道之
    車輛先行，即貿然左轉大社路往南行駛，致擦撞被害人之機車使其人車倒地而肇
    事，自難辭其過失之責。且本件車禍肇事原因，經送台灣省高屏澎區車輛行車事
    故鑑定委員會鑑定結果，亦認被告乙○○駕駛小客車支線未讓幹線道車先行為肇
    事原因等情，有該委員會九十二年十月三十一日高屏澎鑑字第九二一八四九號函
    附之鑑定意見書在卷可憑。而被害人確因本件車禍受有前述傷害，經送醫急救後
    仍因不治死亡之事實，已如前述，則被告之過失犯行與被害人之死亡結果間，顯
    具有相當之因果關係。至被害人王國慶雖有酒後駕車之事實，且其酒精濃度過量
    駕駛機車未注意車前狀況，亦同為本件肇事原因等情，此有被害人之生化檢驗報
    告及前揭鑑定意見書附卷可參，其對於本件車禍之發生，雖同有過失，惟仍不得
    解免被告過失責任之認定，附此敘明。綜上，本案事證明確，被告犯行堪予認定
    。
四、核被告所為，係犯刑法第二百七十六條第一項之過失致人於死罪。又被告於肇事
    後即主動報案，並於未被有偵查犯罪職權之機關或公務員發覺前，向前來現場處
    理尚不知何人肇事之警員坦承其為肇事之人等情，除據被告供明在卷外，並經證
    人丙○○警員證述明確，係對於未發覺之罪自首而接受裁判，被告所為合於刑法
    第六十二條前段規定，應依法減輕其刑。爰審酌被告駕駛汽車，本應謹慎注意遵
    守交通規則，以維自身及其他參與道路交通者之安全，其於駕車行經交岔路口時
    竟疏未注意而未讓幹線道之車輛先行，即貿然左轉，致擦撞被害人之機車，過失
    肇事致被害人死亡，使被害人之家屬遭受重大之精神上痛苦，惟考量被告於犯後
    已坦承犯行，且於事後已與被害人家屬成立調解，並賠償被害人家屬新台幣二百
    七十萬元，此據被害人之妻甲○○於本院審理時陳明在卷，並有高雄縣路竹鄉調
    解委員會調解書一份在卷可稽，顯見被告犯後確有悔意，且被害人當時係酒後駕
    車，其於本件車禍事故之發生顯與有過失等一切情狀，量處如主文所示之刑，併
    諭知易科罰金之折算標準。末查，被告前未曾受任何有期徒刑以上刑之宣告，有
    臺灣高等法院被告全國前案紀錄表在卷可按，其因一時疏失，致罹刑章，告訴人
    甲○○並已表明願意原諒被告，被告經此偵審程序及科刑之教訓後，當知所警惕
    ，本院綜核上情，認對被告所宣告之自由刑以暫不執行為當，爰併予宣告緩刑二
    年，用啟自新。
據上論斷，應依刑事訴訟法第二百七十三條之一第一項、第二百九十九條第一項前段
，刑法二百七十六條第一項、第四十一條第一項前段、第六十二條前段、第七十四條
第一款，罰金罰鍰提高標準條例第一條前段、第二條，判決如主文。
本案經檢察官詹美玲到庭執行職務。
中      華      民      國      九十三      年    四    月    三十    日
                                      臺灣高雄地方法院交通法庭
                                              法  官  吳俊龍
右正本證明與原本無異。
如不服本判決，應於判決送達後十日內，向本院提出上訴狀。
                                              書記官  許麗珠
中      華      民      國      九十三      年    四    月    三十    日
附錄本判決論罪科刑法條：
刑法第二百七十六條
因過失致人於死者，處二年以下有期徒刑、拘役或二千元以下罰金。
從事業務之人，因業務上之過失犯前項之罪者，處五年以下有期徒刑或拘役，得併科
三千元以下罰金。
